# 求助陈版主， PPP业务如何区分无形资产模式、金融资产模式、混合模式

提问人：liuweisheng 时间：2022-06-21 15:01:58
PPP业务如何区分无形资产模式、金融资产模式、混合模式 谢谢版主解惑

回答人：chenyiwei
这个问题在《计学精要 2021 》中有专门讨论。关键是看社会资本方是否“在项目运营期间，满足有权收取可确定金额的现金（或其他金融资产）条件”。其基本判断原则是“需求风险”（即社会公众对PPP项目资产所提供的公共服务需求不足导致无法收回投资和运营成本的风险）的归属。实务中一般应要求明确的保底金额（可以是保底量乘以固定价格或者保底价格）。
在实务中，如果PPP合同约定了后续调价条款，而调价是依据当地物价指数，可能调高也可能调低的，则一般认为是无形资产模式。